【裁判字號】    98,執消債更,37
【裁判日期】    990122
【裁判案由】    更生事件
【裁判全文】
臺灣屏東地方法院民事裁定          98年度執消債更字第37號
聲  請  人
即  債務人    丁○○
債  權  人    台新國際商業銀行股份有限公司
法定代理人    蔡孟
債  權  人    第一商業銀行股份有限公司
法定代理人    陳裕璋
代  理  人    戊○○
債  權  人    中國信託商業銀行股份有限公司
法定代理人    羅聯福
代  理  人    乙○○
債  權  人    渣打國際商業銀行股份有限公司
法定代理人    麥侃哲
債  權  人    臺灣新光商業銀行股份有限公司
法定代理人    李增昌
債  權  人    遠東國際商業銀行股份有限公司
法定代理人    洪信德
代  理  人    丙○○
債  權  人    大眾商業銀行股份有限公司
法定代理人    陳建平
代  理  人    甲○○
債  權  人    日盛國際商業銀行股份有限公司
法定代理人    陳棠
上列當事人聲請消費者債務清理事件，本院裁定如下：
        主  文
債務人所提如附件一所示之更生方案應予認可。
債務人在未依更生條件全部履行完畢前，應受如附件二之生活限
制。
        理  由
一、按債務人有薪資、執行業務所得或其他固定收入，法院認更
    生方案之條件公允者，得不經債權人會議可決，逕依債務人
    之聲請或依職權以裁定認可更生方案；法院為認可之裁定時
    ，因更生方案履行之必要，對於債務人在未依更生條件全部
    履行完畢前之生活程度，得為相當之限制，消費者債務清理
    條例第64條第1 項、第62條第2 項分別定有明文。
二、查本件債務人聲請更生，前經本院97年度消債更字第626 號
    裁定開始更生程序在案，有上開裁定乙份在卷可參，而其所
    提如附件一所示之更生方案，經本院於98年10月16日以屏院
    惠民執宙字第98執消債更37號函債權人表示意見而未可決，
    又債務人目前任職於泰安食品企業有限公司確有薪資所得，
    有在職證明書附卷可稽，而依卷附債務人之在職證明書所示
    ，債務人每月所得為新台幣（下同）26,500元，而據債務人
    稱，其尚有長男劉誌勳（民國95年1 月生）須扶養，其子有
    中度肢障且債務人於97年間業已離婚，並提出戶籍謄本、離
    婚協議書及身心障礙手冊以佐其說。再觀諸債務人所提如附
    件一所示之更生方案，其內容為：以每月為一期，每期為
    10,500元，分8 年、96期清償，總清償金額為1,008,000 元
    ，清償成數為70.28 ％。經查，依上開債務人之每月所得扣
    除每月更生方案金額後，只剩下16,000元可供債務人及子生
    活之必要支出，而其子為中度肢障，有身心障礙手冊可證，
    則其扶養費用依財政部公告99年度扶養親屬免稅額，有身心
    障礙者每人每年為104,000 元，每月平均為8,666 元，而對
    於子女撫養義務依民法第1116條之2 規定：「父母對於未成
    年子女之扶養義務，不因結婚經撤銷或離婚而受影響。」，
    且其子每月尚有殘障補助金4,000 元，則其每月扶養費應為
    2,333 元（8,666 －4,000 ＝4,666 ÷2 ＝2,333 ），而依
    本院依職權調取債務人之97年稅務電子閘門財產所得調件明
    細表所示，債務人並無不動產，故其主張每月5,000 元之租
    金支出，顯係維持債務人及其子生活之所必要，故債務人之
    每月所得扣除每月更生方案金額、扶養費及租金後，每月只
    剩8,667 元（26,500－10,500－2,333 －5,000 ＝8,667 ）
    ，已低於行政院主計處公告之99年度臺灣省每人每月最低生
    活費9,829 元，足認債務人所提之更生方案應已盡力，且債
    務人並徵得其任軍職之弟擔任更生方案之保證人，而審酌其
    弟有固定之收入，對於更生方案之履行應可確保，另審酌債
    務人並無其他財產可資變賣，因此債務人所提上開更生方案
    ，本院認其已屬公允、適當及可行。
三、再查，債務人於七年內並無曾依破產法或本條例規定受免責
    之情形，有本院查詢表乙紙附卷可稽；且債務人並無其他財
    產，亦有本院職權調取之97年稅務電子閘門財產所得調件明
    細表在卷足憑，足認其無擔保及無優先權債權受償總額，顯
    已高於法院裁定開始更生程序時，依清算程序所得受償之總
    額；另查債務人更生方案清償總額1,008,000 元顯已逾其更
    生裁定前二年，可處分所得扣除自已及依法應受扶養者所必
    要生活費用之數額，亦有95、96年財政部臺灣省南區國稅局
    綜合所得稅各類所得資料清單及債務人所提財產及收入狀況
    報告書在卷足憑，是債務人之更生方案對於本條例第64條第
    2 項第4 款之規定亦無違背；復查債務人無違反本條例第63
    條第1 項各款之事由存在。綜上，債務人上開更生方案並無
    本條例第64條第2 項所定不應認可之消極事由存在。
四、據上，本件債務人有薪資之固定收入，且其所提更生方案核
    屬公允、適當、可行，又無同條例第64條第2 項之消極事由
    存在，故不經債權人會議之可決，予以認可該更生方案，另
    依同條例第62條第2 項規定，就債務人在未依更生條件全部
    履行完畢前之生活程度，為相當之限制，爰裁定如主文。
五、如不服本裁定，應於裁定送達後10日內，以書狀向司法事務
    官提出異議。
中    華    民    國    99    年    1     月    22    日
                   司法事務官

司法院資訊處製作；財團法人民間司法改革基金會備份。
